臺灣新北地方法院刑事判決
111年度簡上字第134號
上  訴  人
即  被  告  徐秀禎


上列上訴人即被告因竊盜案件，不服本院刑事庭於民國111年2月
25日111年度簡字第518號第一審刑事簡易判決（聲請簡易判決處
刑案號：110年度偵字第46165號），提起上訴，本院管轄之第二
審合議庭判決如下：
    主  文
上訴駁回。
    事實及理由
一、本案經本院審理結果，認第一審判決以被告徐秀禎犯竊盜罪
    ，判處拘役30日，並依刑法第41條第 1項前段諭知易科罰金
    之折算標準，核其認事、用法及量刑均無不當，應予維持，
    並引用第一審刑事簡易判決書及檢察官聲請簡易判決處刑書
    記載之犯罪事實、證據及理由（如附件）。
二、被告上訴意旨略以：伊坦承犯行，所竊財物業已歸還告訴人
    ，伊亦願與告訴人和解，原審量刑過重，希望從輕量刑並給
    予緩刑之機會等語。
三、按法官於有罪判決中，究應如何量處罪刑，自得依據個案情
    節，參諸刑法第57條所定各款犯罪情狀之規定，於該法定刑
    度範圍內，基於合義務性之裁量，量處被告罪刑，而量刑之
    裁量權，乃憲法所保障法官獨立審判之核心，如非有裁量逾
    越或裁量濫用之明顯違法情事，自不得擅加指摘其違法或不
    當，即使上級審對下級審裁量權之審查，亦應同此標準，此
    不僅在保障法官不受任何制度外之不當干涉，更保障法官不
    受制度內的異質干涉，方符憲法第80條所宣示獨立審判之真
    義（最高法院72年度臺上字第6696號判例參照）。又量刑之
    輕重，屬事實審法院得依職權自由裁量之事項，苟已斟酌刑
    法第57條各款所列情狀而未逾越法定刑度，不得遽指為違法
    ，且在同一犯罪事實與情節，如別無其他加重或減輕之原因
    ，下級審量定之刑，亦無過重或失輕之不當情形，則上級審
    法院對下級審法院之職權行使，原則上應予尊重，不得任意
    指摘為違法。查本件原審已就量刑事由妥為斟酌，審酌被告
    不思循正當途徑獲取財物，任意竊取告訴人之商品，顯然欠
    缺尊重他人財產權之觀念，所為殊非可取；兼衡其智識程度
    、生活狀況，暨其犯罪之動機、目的、手段、所竊取之財物
    價值，及犯後坦承犯行之態度等一切情狀，始酌情量處被告
    拘役30日，並諭知易科罰金之折算標準。經核未有明顯濫用
    自由裁量之權限，所為量刑及諭知易科罰金之折算標準，核
    無不當或違法，亦無違反比例原則、平等原則或罪刑相當原
    則之可言，自難認量刑違法或不當。綜上，原審認事用法既
    無違誤，量刑亦屬妥適，自應予維持，被告之上訴即無理由
    ，應駁回上訴。至被告另請求予以緩刑之諭知，惟審酌被告
    並未與告訴人和解，未賠償告訴人所受損害，或取得告訴人
    之諒解，故基於尊重告訴人之和解意願，及刑罰之目的即在
    於保障被害人之財產法益等情，本院認在被告未取得告訴人
    之諒解前，尚不宜給予緩刑之宣告，附此敘明。
據上論斷，應依刑事訴訟法第455條之1第 1項、第3項、第368條
、第373條，判決如主文。
本案經檢察官曾開源聲請簡易判決處刑，檢察官劉新耀到庭執行職務。　　　　　　　　　　
中　　華　　民　　國　　111 　年　　8 　　月　　18　　日
                  刑事第一庭    審判長法  官  劉景宜

                                      法  官  陳柏榮

                                      法  官  蔡慧雯
上列正本證明與原本無異。
不得上訴。
                                      書記官  蘇秀金
中　　華　　民　　國　　111 　年　　8 　　月　　19　　日
附件：
臺灣新北地方法院刑事簡易判決
111年度簡字第518號
聲  請  人  臺灣新北地方檢察署檢察官
被      告  徐秀禎  女　(民國00年0月00日生)
　　　　　　　　　　身分證統一編號：Z000000000號
　　　　　　　　　　住○○市○鎮區○○路000巷00號
上列被告因竊盜案件，經檢察官聲請以簡易判決處刑（110年度
偵字第46165號），本院判決如下：
    主  文
徐秀禎竊盜，處拘役參拾日，如易科罰金，以新臺幣壹仟元折
算壹日。
    事實及理由
一、本件犯罪事實、證據及應適用之法條，均引用檢察官聲請簡
    易判決處刑書之記載（如附件）。
二、爰以行為人之責任為基礎，並審酌被告不思循正當途徑獲取
    財物，任意竊取告訴人之商品，顯然欠缺尊重他人財產權之
    觀念，所為殊非可取；兼衡其智識程度、生活狀況，暨其犯
    罪之動機、目的、手段、所竊取之財物價值，及犯後坦承犯
    行之態度等一切情狀，從輕量處如主文所示之刑，並諭知易
    科罰金之折算標準，以資懲儆。
三、依刑事訴訟法第449條第1項前段、第3項、第454條第2項，
    刑法第320條第1項、第41條第1項前段，刑法施行法第1條之
    1第1項，逕以簡易判決處刑如主文。
四、如不服本判決，得自收受送達之日起20日內向本院提出上訴
    狀，上訴於本院第二審合議庭（須附繕本）。
本案經檢察官曾開源聲請以簡易判決處刑。
中    華    民    國    111    年    2    月   25     日
                  刑事第二十六庭  法  官  徐蘭萍
上列正本證明與原本無異。
                                  書記官　吳宜遙
中　　華　　民　　國　　111 　年　　3 　　月　　2 　　日
附錄本案論罪科刑法條全文：
中華民國刑法第320條：
意圖為自己或第三人不法之所有，而竊取他人之動產者，為竊盜
罪，處5年以下有期徒刑、拘役或50萬元以下罰金。
意圖為自己或第三人不法之利益，而竊佔他人之不動產者，依前
項之規定處斷。
前二項之未遂犯罰之。
 附件：
臺灣新北地方檢察署檢察官聲請簡易判決處刑書　
                                    110年度偵字第46165號
　　被　　　告　徐秀禎　女　38歲（民國00年0月00日生）
　　　　　　　　　　　　住○○市○鎮區○○路000巷00號
　　　　　　　　　　　　國民身分證統一編號：Z000000000號
上列被告因竊盜案件，業經偵查終結，認為宜聲請以簡易判決處
刑，茲將犯罪事實及證據並所犯法條分敘如下：　
　　　　犯罪事實
一、徐秀禎意圖為自己不法之所有，於民國110年5月20日12時5
    分許，在新北市○○區○○路0段00號前屈臣氏板中門市，徒手
    竊取謝琇掬所管領目光眼影盤1個、糖霜滋潤唇棒1隻、柔淨
    眼唇菁華液1瓶、8秒眼影-01流星粉1個【商品價值為新臺幣
    (下同）149元、49元、99元、169元】。嗣謝琇掬發現遭竊
    ，報警處理，經調閱現場監視器畫面後，始循線查獲上情。
二、案經謝琇掬訴由新北市政府警察局板橋分局報告偵辦。
　　　　證據並所犯法條 
一、上開犯罪事實，業據被告徐秀禎供承不諱，核與告訴人謝琇
    掬於警詢時之指訴情節相符，復有監視錄影擷取畫面4張、
    新北市政府警察局板橋分局扣押筆錄、扣押物品目錄表、贓
    物認領保管單、本署勘驗筆錄、本署公務電話紀錄單各1份
    在卷可資佐證，被告自白與事實相符，其犯行堪以認定。
二、核被告所為，係犯刑法第320條第1項竊盜罪嫌。再被告因上
    開竊盜行為所取得之財物，已發還告訴人，有贓物認領保管
    單1份在卷可稽，依刑法第38條之1第5項規定，無庸宣告沒
    收或追徵。
三、至告訴人另指訴被告於上開時地，亦竊取洗髮精1瓶、天使
    提亮盤1個、鼻影神器1個、奈米泡泡洗面乳1瓶、刷具1枝，
    然此情為被告所否認，另經勘驗案發光碟，被告竊取4樣商
    品，此有本署勘驗筆錄在卷可稽，另被告歸還商品8秒眼影-
    01流星粉1個，原非告訴人指訴偷竊之商品，經警通知歸還
    告訴人時，告訴人始指訴該商品仍為被告所竊，是尚難以告
    訴人片面指訴，即率爾認定被告尚竊得洗髮精1瓶、天使提
    亮盤1個、鼻影神器1個、奈米泡泡洗面乳1瓶、刷具1枝，惟
    此部分若成立犯罪，與前揭罪事實欄所示之竊盜部分，係屬
    同一事實，應為聲請簡易判決效力所及，爰不另為不起訴處
    分，併此敘明。
三、依刑事訴訟法第451條第1項聲請逕以簡易判決處刑。
　　此　　致
臺灣新北地方法院
中　　華　　民　　國　 111　　年　　1 　　月　　12 　日
　　　　　　　　　　　　　　　檢　察　官  曾開源